【裁判字號】    99,上訴,469
【裁判日期】    990811
【裁判案由】    偽造有價證券等
【裁判全文】
臺灣高等法院刑事判決                 99年度上訴字第469號
上  訴  人
即  被  告  丙○○
上  訴  人
即  被  告  乙○○
上  一  人
指定辯護人  本院公設辯護人王永炫
上列上訴人因偽造有價證券等案件，不服臺灣宜蘭地方法院98年
度訴字第401號，中華民國98年12月29日第一審判決（起訴案號
：臺灣宜蘭地方法院檢察署97年度偵字第4588號），提起上訴，
本院判決如下：
    主  文
原判決關於丙○○部分、乙○○恐嚇取財及偽造有價證券暨定執
行刑部分均撤銷。
丙○○共同犯恐嚇取財罪，累犯，處有期徒刑柒月。
乙○○共同犯恐嚇取財罪，累犯，處有期徒刑柒月；又犯偽造有
價證券罪，累犯，處有期徒刑貳年。
乙○○其他上訴駁回。
乙○○撤銷改判部分與上訴駁回部分應執行有期徒刑貳年陸月；
偽造之發票人甲○○、票號NO630039號、到期日九十七年六月十
日、面額新臺幣拾伍萬之本票壹紙沒收。
    事  實
一、丙○○於民國93年間，因施用毒品案件，經臺灣宜蘭地方法
    院以94年度宜簡字第11號判處有期徒刑3月確定，於94年3月
    2 日易科罰金執行完畢；乙○○於93年間，因施用毒品案件
    ，經本院以93年度上訴字3416號判處有期徒刑10月確定，於
    95年1月31日執行完畢，均不知悔改。丙○○於97年5月27日
    中午，見其前女友陳莉縈（起訴書誤載為陳莉「瑩」）至宜
    蘭縣冬山鄉○○路○段976號甲○○上班之處所與甲○○共進
    午餐，誤以陳莉縈與甲○○在交往，而心生不滿，遂告知友
    人乙○○，二人竟共同基於意圖為自己不法所有之犯意聯絡
    ，於97年5月27日下午5時30分許，相偕至甲○○前揭上班地
    點外之停車場等候甲○○，迨甲○○下班走至停車場，即授
    意甲○○進入乙○○所駕駛車號3163-HA號自小客車內，甲○○不敢上車，而站在該停車場，丙○○先對甲○○稱：「
    我在陳莉縈身上花了很多錢，你要賠。」等語，乙○○附和
    稱：「要賠償20萬元（新臺幣，下同）」等語，鄭、陳二人
    並對甲○○恫稱：今日一定要解決此事，甲○○在上班，渠
    等很有空，可以堵甲○○等語，使甲○○心生畏懼，丙○○
    旋往附近購買空白之本票及筆，乙○○則留在該處站在甲○○旁。丙○○買到空白之本票及筆，回到停車場，乙○○即
    在票號NO630028、NO630029本票2紙上、分別填載到期日為
    97 年5月30日、97年6月10日、票面金額各為5萬元、15萬元
    ，另在空白紙上填寫為借據，內容載為：甲○○向丙○○借
    款20萬元，開立本票為憑。填載完畢，再命甲○○簽名於上
    開2紙本票之發票人欄，且填寫住址與身分證號碼，並在借
    據上簽名。嗣於97年5月30日下午5時10分至30分許，丙○○
    、乙○○二人復一同到達前揭停車場，由乙○○持上述97年
    5月30日到期之本票及借據各1紙，向甲○○取得5萬元得手
    ，丙○○、乙○○即將該紙本票及借據交還甲○○，並由乙○○再擬妥借據1紙要求甲○○簽名。嗣乙○○單獨另行起
    意，意圖供行使之用，未經甲○○之同意，於97年6月10日
    （起訴書誤為97年6月8日）下午5時10分前某時許，在宜蘭
    縣壯圍鄉○○路○段308號其住處前，於車號其3163-HA號自
    小客車內偽造甲○○之署押，偽簽票號NO630039號、到期日
    97年6月10日、票面金額為15萬元之本票1紙，並於同日下午
    5 時10分至30分許，夥同不知該本票係偽造之丙○○，二人
    承前同一不法所有犯意，持該偽造之本票及前經甲○○簽名
    之借據，向甲○○取得15萬元，而交付該借據及偽造之本票
    予甲○○。乙○○又單獨另起恐嚇取財之犯意，於97年6月
    16日中午12時許，持前經甲○○所簽發，票號NO630029（起
    訴書誤載為NO630028）、票面金額15萬元之本票，至上開停
    車場門口，以甲○○「在外玩女人」為由，對甲○○嚇稱：
    限其於3日內須再支付15萬元等語，甲○○因恐再遭乙○○
    恐嚇，遂報警處理，警方於97年7月1日下午3時15分許，在
    乙○○前開住處查獲乙○○，並在其車號3163-HA號自小客
    車內扣得前述甲○○所簽發票號NO630029支票1張。
二、案經宜蘭縣政府警察局羅東分局報告臺灣宜蘭地方法院檢察
    署檢察官偵查起訴。
    理  由
一、本件被告之供述及被告以外之人於審判外之陳述暨相關筆錄
    、書證（以下所引據者），檢察官、被告均未於本案言詞辯
    論終結前聲明異議。本院審酌該等陳述、筆錄、書證作成時
    之情況，亦無何等違背刑事訴訟程序或顯不可信之情形，倘
    以之作為本案認定犯罪事實之基礎，尚屬適當，爰依刑事訴
    訟法第159條第1項、第159條之5等規定，認均具有證據能力
    ，合先敘明。
二、訊據上訴人即被告乙○○對前揭犯罪事實坦承不諱；上訴人
    即被告丙○○則矢口否認涉有前揭恐嚇取財之犯行，辯稱：
    伊與陳莉縈為男女朋友多年，因見陳莉縈與甲○○交往而心
    情不好，嗣後遇到被告乙○○，乃向之提及，被告乙○○稱
    要幫伊解決，伊即與被告乙○○共同至甲○○上班處所找甲○○，由被告乙○○與甲○○交談，伊不知談話內容，亦不
    知被告乙○○有恐嚇並脅迫甲○○簽發本票、借據，伊亦未
    向甲○○取款，是甲○○自己願意給錢的云云。惟查：
  (一)被告二人於97年5月27日下午5時30分許，在宜蘭縣冬山鄉○○路○段976號之停車場，對告訴人甲○○恐嚇稱：丙○○在
    陳莉縈身上花了很多錢，要告訴人賠，不然要對告訴人沒完
    沒了等語，致使告訴人心生畏懼，因而同意簽發票號分別為
    NO630028、NO630029、到期日為97年5月30日、97年6月10日
    、票面金額為5萬元及15萬元之本票2紙，並在被告乙○○擬
    妥之借據上簽名之事實，業據證人即告訴人甲○○於偵訊時
    陳述明確外（詳偵查卷第6、7頁），告訴人於審理中並證稱
    ：「被告丙○○就對我說他在證人陳莉縈身上花了很多錢要
    我賠，被告乙○○就開價20萬元，我當時聽了很害怕，平常
    都是我一個人騎機車上下班，我一個人沒有辦法面對，不知
    道怎麼辦，所以他們說什麼，我就配合，我不認識他們，也
    沒有欠他們錢。被告他們還有說一定要在今日把事情處理好
    ，他們有沒有說我不簽本票的話，我會怎麼樣，因為事情已
    經過了2年了，我不記得。當時被告丙○○及被告乙○○都
    站在我的身旁，被告丙○○去買東西時，就由被告乙○○站
    在我旁邊，我根本沒有辦法離開那裡，當時的場合、氣氛我
    不敢離開現場，因為我不知道會發生什麼事情，不能預測會
    發生的事情，他們是沒有強拉住我，但我就是會害怕，不敢
    離開。我沒有看到被告二人有無拿東西，他們也沒有動手傷
    害我。他們就是要我簽發本票給他們，他們一直站在我旁邊
    ，我認為我如果不簽的話，我當天根本無法離開現場，本票
    及借據的內容，包括金額、日期都是被告乙○○寫的，但發
    票人欄的簽名、住址及身分證號碼是我簽寫的，他們當場就
    說要我依照本票上所載的到期日付款，當時的情形我無法作
    主，我只能答應他們。」，「（問：97年5月30日被告丙○○及被告乙○○是否有持你方才稱你所開立的本票及借據，
    來向你討債？）前面二張本票，被告丙○○及被告乙○○都
    有出面來向我要錢，到我上班的停車場，他們共乘一部車。
    我先後支付他們二人5萬元、15萬元，5萬元是在6月初支付
    的，15萬元是在6月10日支付。」等語（詳原審卷第45頁、
    第41、42頁），核與被告乙○○於審理中所證述：「（問：
    你是否知道告訴人甲○○為何要開立本票、簽立借據？）因
    為當時甲○○好像要跟被告丙○○的前女友在一起，所以我
    說如果要跟證人陳莉縈在一起，就要處理一下。」，「我只
    是跟他說如果想要跟證人陳莉縈在一起的話，就要拿錢賠償
    被告丙○○。」，「（問：為何要甲○○拿錢賠償被告丙○○？）因為被告丙○○說他花很多錢在證人陳莉縈身上。」
    ，「（問：於97年5月30日那天為何要甲○○另簽立一張借
    據？）我怕他賴帳，97年5月27日那張借據是臨時用廢紙寫
    的，我97 年5月30日當時是跟甲○○說要另外簽立一張換回
    之前那張臨時借據。」等語（詳原審卷第76至78頁）互核相
    符，堪以認定，被告丙○○空言否認，要無足採。至被告乙○○於原審所述：渠等要甲○○發本票、借據時，未對甲○○說難聽的話，當時甲○○也沒有很害怕云云。惟甲○○如
    未害怕，何須對未有債務關係之被告二人簽發本票及簽立借
    據？是被告乙○○上開所述，應係避重就輕之詞，亦無可採
    。
  (二)被告丙○○否認有收到甲○○所交付之5萬元及15萬元云云
    ，惟查證人甲○○於原審證稱：「（問：當時你交付5萬元
    及15萬元，你都是交給何人？）我都是交給被告乙○○，本
    票及借據也是被告乙○○還給我，但是被告丙○○是與被告
    乙○○一起來，被告丙○○坐在車內，當時他們二人都是坐
    在前座，由被告乙○○開車，我交錢時被告丙○○也都有在
    場，被告乙○○都在車內，車子一進來停車場，被告丙○○
    就可以看到我。」等語（詳原審卷第46、47頁），且被告乙○○亦證稱：「（問：你與被告丙○○一起去找甲○○幾次
    ？）二人同時去找過一次，但另有與他一起去找甲○○拿錢
    二次，總共有三次。」，「（問：你與被告丙○○去找三次
    ，你與甲○○談話時，被告丙○○是否有在旁邊聽？）被告
    丙○○當時三次都坐在車上，應該聽得到我們談話，我們談
    話的地方就在車頭的旁邊。」，「（問：甲○○交錢給你，
    你再將錢交給被告丙○○，兩次被告丙○○各分多少錢給你
    ？）被告丙○○第一次拿2萬給我，第二次拿5萬給我。」等
    語（詳原審卷第75至77頁），足證被告丙○○確有取得恐嚇
    甲○○之款項，並將其中7萬元交付被告乙○○之事實。況
    被告丙○○於原審供承：「是甲○○自己要付錢給我，我不
    知道被告乙○○跟他說什麼，甲○○有說願意拿錢給我，叫
    我以後不要再騷擾他。」等語（詳原審卷第86頁），亦已明
    白陳述伊有收受甲○○所交付之款項，伊所辯不知被告乙○○有恐嚇甲○○及未收受甲○○所交付之款項云云，應係事
    後飾卸之詞，不足採信。
  (三)被告丙○○於原審供稱：「（問：97年5月27日是你去買本
    票及筆給甲○○簽發的？）是的，是被告乙○○要我去買的
    。」等語（詳原審卷第87頁），故如被告丙○○未有向甲○○恐嚇之意思，則何需依被告乙○○之指示，去購買本票及
    筆讓甲○○簽發本票？再被告丙○○與甲○○間並無債務關
    係之事實，業據被告丙○○於偵查中陳明（詳偵查卷第15頁
    ），則縱甲○○與陳莉縈交往，亦屬該二人之事，與被告丙○○無關，如被告二人未對甲○○為前揭之言詞恐嚇，則甲○○何需支付金錢與被告二人？
  (四)再被告乙○○確於97年6月10日下午5時10分前某時許，偽造
    甲○○之署押，而簽發票號NO630039號、到期日97年6月10
    日、票面金額為15萬元之本票1紙，並於同日下午5時10分至
    30分許，夥同被告丙○○再持該偽造之本票及前經甲○○簽
    名之借據，向甲○○取得15萬元得手，而交付該借據及偽造
    之本票予甲○○之事實，除被告乙○○自白：「（問：偽造
    票號NO630039號本票【金額15萬元】是否在97年6月10日下
    午5點10分之前在車上偽造的？）是的，因為臨時找不到票
    號NO630029（金額15萬元），所以在我家門口的車上偽造。
    」等語（詳原審卷第73頁）外，另證人甲○○亦證述：「（
    問：於97年6月10日被告二人是如何持本票去向你要錢？）
    他們是開一部車去跟我要錢，當時是被告乙○○拿本票給我
    看，我拿錢給他，他有將借據還我，當時我還沒有把本票看
    清楚，我不知道他還我的本票並不是我簽發的，是到97年6
    月16日被告乙○○再拿本票給我看，我才知道之前的本票不
    是我簽發的，被告乙○○有說之前那張本票是他自己簽的，
    今天拿了這張本票才是我簽的，我才知道事情嚴重了。」等
    語（詳原審卷第45、46頁），並有偽造之票號NO630039號本
    票1紙在卷可證，應可認定。
  (五)被告乙○○於97年6月16日中午12時許，復持前經甲○○所
    簽發，票號NO630029、票面金額15萬元之本票，至上開處所
    門口，要求甲○○於3日內再支付15萬元，惟甲○○未為支
    付之事實，業據證人甲○○於原審證述：「於97年6月16日
    被告乙○○拿1張15萬元的本票，他到我上班處所的門口叫
    我出去看，要我付錢，說我玩女人之類的內容，他就說限我
    三天內，要把錢給他，但我沒有錢，我就要他到我舅舅家去
    拿，但是他不肯。」，「於16日那天被告乙○○有打電話給
    我要我出去，我看到本票就知道事情可能沒完沒了，他又要
    我三天內要交錢，所以之後我就不敢接電話，而簡訊是在16
    日之後，他拿本票給我看之後，我不敢接電話，他傳簡訊給
    我說他是在幫別人處理事情，叫我要接電話，我還是不敢接
    電話，我的心理壓力很大，我上下班都是一個人，看到這樣
    ，當然會害怕，沒有辦法預料會發生什麼事情。之後我就更
    不敢接電話。」等語（詳原審卷第42、43、47頁）明確，並
    經警在被告乙○○所有車號3163-HA號自小客車扣得票號NO
    630029本票1紙，有搜索票、搜索扣押筆錄及扣押物品目錄
    表1份附卷可查，足證被告乙○○此部分之自白與事實相符
    ，堪可認定。
  (六)綜上，被告丙○○所辯均不足採信。本案事證明確，被告二
    人犯行均堪以認定，應依法論科。
三、按本票為設權證券，其權利之發生必須作成證券；本票亦屬
    有價證券，其權利之行使或處分必須占有該證券。是本票權
    利之發生、行使及處分既與證券之作成或占有具有不可分離
    之關係，自亦具有「物」之性質，而得為恐嚇取財罪（刑法
    第346條第1項）等犯罪之客體，非僅單純之權利或財產上之
    利益；本票為有體物，並為有價證券，有經濟價值，被告二
    人以恐嚇方法使被害人簽發交付本票，即屬恐嚇取財既遂。
    又按刑法上恐嚇取財罪之「恐嚇」，固係指以危害通知他人
    ，使該人主觀上生畏怖心之行為，然此危害之通知，並非僅
    限於「將來」，其於「現時」以危害相加者，亦應包括在內
    。因是，恐嚇之手段，並無限制，其以「言語」、「文字」
    為之者無論矣，即使出之以「強暴」、「脅迫」，倘被害人
    尚有相當之意思自由，而在社會一般通念上，猶未達於不能
    抗拒之程度者，仍屬本罪所謂「恐嚇」之範疇。至於危害通
    知之方法，亦無限制，無論明示之言語、文字、動作或暗示
    之危害行為，苟已足使對方理解其意義之所在，並足以影響
    其意思之決定與行動自由者均屬之。另按刑法上關於財產上
    犯罪，所定意圖為自己或第三人不法之所有之意思條件，即
    所稱之「不法所有之意圖」，固指久缺適法權源，仍圖將財
    物移入自己實力支配管領下，得為使用、收益或處分之情形
    而言。然該項「不法所有」云者，除係違反法律上之強制或
    禁止規定者外；其移入自己實力支配管領之意圖，違背公共
    秩序或善良風俗，以及逾越通常一般之人得以容忍之程度者
    ，亦包括在內。查被害人甲○○與本件被告二人並無任何債
    權債務關係，被告二人以被告丙○○在陳莉縈身上花了很多
    錢，甲○○需賠償20萬元，事情才能解決等語為由，恫嚇甲○○開立本票及借據，是以此脅迫之方式，致使告訴人心生
    畏佈，而圖謀非分之財物，誠難謂無為自己「不法所有」之
    意圖。是核被告二人所為，均係犯刑法第346條第1項之恐嚇
    取財罪，被告乙○○另犯刑法第201條第1項之偽造有價證券
    罪及第346條第3項之恐嚇取財未遂罪。被告二人於97年5月2
    7日以恐嚇之方式取得甲○○所簽發之本票2紙及借據1紙後
    ，先後於同年5月30日及6月10日持上開本票及借據，向被害
    人甲○○取得5萬元及15萬元，應係基於單一之犯意，於密
    切接近之時地實施，侵害同一之法益，各行為之獨立性極為
    薄弱，依一般社會健全觀念，在時間差距上，難以強行分開
    ，在刑法評價上，以視為數個舉動之接續施行，合為包括之
    一行為予以評價，較為合理，屬接續犯，而為包括之一罪（
    參照最高法院86年台上字第3295號判例要旨）。再被告乙○○於97年6月16日中午12時許，復持甲○○所簽發之票號NO6
    30029本票，恐嚇甲○○須於3日內再支付15萬元，然因甲○○恐一再遭恐嚇，乙○○因此未取得款項而不遂，為未遂犯
    ，應依刑法第25條第2 項之規定，按既遂犯之刑度減輕其刑
    。復按以強暴、脅迫使人行無義務之事，若係出於為自己或
    第三人不法所有之意圖，而使人交付財物，或藉以取得財產
    上不法利益，即應依其犯罪態樣，分別論以恐嚇取財或強盜
    罪名，不得再論以刑法第304條第1項之強制罪。本件甲○○
    遭言語恫嚇簽發本票、借據之行為，雖涉及刑法第304 條使
    人行無義務之事，惟被告二人有為自己不法所有之意圖，自
    無庸另論以刑法第304條之強制罪，檢察官認此部分，被告
    二人另犯刑法第304條之強制罪嫌云云，容有誤會，爰不另
    為無罪之諭知，併此敘明。又被告乙○○於本票上偽造甲○○之署押，係為偽造有價證券之部分行為，而偽造後復持以
    行使，該行使之低度行為為偽造之高度行為所吸收，均不另
    論罪。又其行使偽造有價證券以詐取財物，其取得財物行為
    ，原已包含於該行使偽券行為之內，並不另成詐欺罪名。再
    被告二人所犯恐嚇取財（既遂）罪間，有犯意聯絡及行為分
    擔，均為共同正犯。又被告乙○○所犯恐嚇取財罪、偽造有
    價證券罪及恐嚇取財未遂罪間，犯意各別、行為互殊，應分
    論併罰。查被告丙○○於93年間，因施用毒品案件，經臺灣
    宜蘭地方法院以94年度宜簡字第11號判處有期徒刑3月確定
    ，於94年3月2日易科罰金執行完畢；被告乙○○則於93年間
    ，因施用毒品案件，經本院以93年度上訴字3416號判處有期
    徒刑10月確定，於95年1月31日執行完畢，有本院被告前案
    紀錄表2份在卷可參，渠等於5年以內故意再犯本件有期徒刑
    以上之罪，俱為累犯，皆應依刑法第47條第1項規定加重其
    刑。另查被告乙○○偽造有價證券之行為，固值非難，惟其
    犯罪之動機單純，與一般財產犯罪大量偽造有價證券以之販
    賣或詐欺之情形，顯屬有間，且以其本件犯罪之具體情狀及
    行為背景，確屬情輕法重，客觀上足以引起一般人之同情，
    縱宣告法定最低度之刑猶嫌過重，參諸犯罪後被告乙○○已
    取得告訴人諒解，其犯罪情狀尚堪憫恕，本院認為處以法定
    最輕刑度仍嫌過重，爰依刑法第59條規定，酌減其刑。
四、被告丙○○上訴以：其於97年5月30日與乙○○至甲○○上
    班處之停車場，目的是為與甲○○談判，非要對甲○○恐嚇
    取財，雙方談定之條件是以該20萬元作為甲○○要求被告丙○○與陳莉縈分手之分手費云云，惟查，被告二人如何恐嚇
    甲○○，業已說明在前，且男女各有交往異性之自由，前男
    女朋友如何為曾經交往之對象花費資財，充其量乃該二人間
    彼此之私事，無干他人，並無因對象另有交往，而向該同一
    對象之後任男女朋友索討之理，此為社會上一般人所皆具之
    認知。丙○○與陳莉縈曾經交往，其為陳莉縈所花之錢財與
    甲○○本無任何關係，縱嗣後甲○○有意與陳莉縈來往，丙○○亦無由向甲○○索取其之前對陳莉縈花費，其竟聯合乙○○向甲○○以索取所謂之「分手費」，顯屬巧立名目，而
    無任何根據，其具不法所有之意圖甚明，又由乙○○主動提
    出甲○○應交付之金額，並表明「甲○○在上班，渠等很有
    空，可以堵甲○○」等足使一般人心生畏懼之語，若謂心甘
    情願之談判，亦不可能出此言語，所辯係為分手費之談判，
    與事實並不相符，被告丙○○上訴否認其犯行，為無理由。
    被告乙○○認罪，以其所犯詐欺取財及詐欺取財未遂部分應
    論以接續犯一罪，又以其已經和解，請求輕判等語，經查，
    所謂接續犯，係指行為人之數行為於同時同地或密切接近之
    時地實施，侵害同一之法益，各行為之獨立性極為薄弱，依
    一般社會健全觀念，在時間差距上，難以強行分開，在刑法
    評價上，以視為數個舉動之接續施行，合為包括之一行為予
    以評價，較為合理始足當之；如客觀上有先後數行為，主觀
    上基於各別之犯意，縱兩次行為相隔僅數日，仍應為數罪之
    關係，而無從論以接續犯。被告乙○○共同取財，取得前述
    由告訴人所簽發面額各為5萬元及15萬元之2張本票，乙○○
    於行使該5萬元本票，向告訴人取得5萬元現金後，另行起意
    ，偽造15萬元本票，加以行使，又向告訴人取得15萬元現金
    ，之後另向告訴人恐嚇取財15萬元未遂，雖所持之本票為告
    訴人原先受恐嚇取財時所簽發之本票，惟因係乙○○另行起
    意，當不能認與原恐嚇取財犯行有接續犯之關係，乙○○就
    其恐嚇取財未遂部分上訴，亦為無理由，原審認被告乙○○
    恐嚇取財未遂之罪證明確，引用刑法第346條第3項、第1項
    、第25條第2項等規定，並斟酌其犯罪動機、手段、所生危
    害、犯後態度等一切情狀，量處有期徒刑4月，此部分原判
    決之認事、用法均無違誤，量刑亦屬妥適，並無被告乙○○
    所指量刑過重之情形，被告乙○○就此部分上訴，為無理由
    ，應予駁回。至於原審就被告二人恐嚇取財部分判刑，固非
    無見，惟被告二人於本院與告訴人甲○○達成民事損害賠償
    之和解，有本院和解筆錄可憑（見本院附民案卷），被告二
    人並履行部分和解內容，經被告二人及告訴人為相同之陳述
    （見本院審判筆錄），本院認被告二人之犯後態度，從其二
    人願意賠償告訴人之損害一事，得見其等悔罪之衷，原審未
    及審酌此情，尚有未恰，應由本院就丙○○部分、乙○○恐
    嚇取財及乙○○偽造有價證券部分及對乙○○所定之應執行
    刑撤銷改判。爰審酌被告二人僅因被告丙○○之前女友陳莉
    縈與甲○○共進午餐，即以陳莉縈與甲○○有交往，而共同
    對甲○○恐嚇取財；另被告乙○○食髓知味，以偽造本票之
    方式詐騙告訴人，欲索取更多款項等情，惡性不低，暨被告
    二人於本院與告訴人和解，被告丙○○仍否認犯行，惟被告
    乙○○則坦承犯行之犯後態度等一切情狀，分別量處被告二
    人恐嚇取財罪各有期徒刑七月，被告乙○○偽造有價證券罪
    處有期徒刑2年，被告乙○○所偽造之發票人甲○○，票號
    NO630039號、到期日97年6月10日、面額15萬之本票1紙，依
    刑法第205條之規定應諭知沒收。另並就被告乙○○所受有
    期徒刑宣告部分，定其應執行之刑2年6月。
據上論斷，應依刑事訴訟法第368條、第369條第1項前段、第364
條、第299條第1項前段，刑法第28條、第346條第1項、第201 條
第1項、第205條、第47條第1項、第51條第5款，刑法施行法第1
條之1第1項、第2項前段，判決如主文。
本案經檢察官呂光華到庭執行職務。
中    華    民    國    99    年    8     月    11    日
                  刑事第二十一庭審判長法  官  蔡聰明
                                      法  官  許永煌
                                      法  官  趙文
以上正本證明與原本無異。
乙○○偽造有價證券部分，如不服本判決，應於收受送達後10日
內向本院提出上訴書狀，其未敘述上訴之理由者並得於提起上訴
後10日內向本院補提理由書（均須按他造當事人之人數附繕本）
「切勿逕送上級法院」。
其他部分不得上訴。
                                      書記官  葉金發
中    華    民    國    99    年    8     月    13    日
附錄：本案論罪科刑法條全文
中華民國刑法第346條第1項、第3項（恐嚇取財得利罪）
意圖為自己或第三人不法之所有，以恐嚇使人將本人或第三人之
物交付者，處六月以上五年以下有期徒刑，得併科一千元以下罰
金。
前二項之未遂犯罰之。
中華民國刑法第201條第1項（有價證券之偽造變造與行使罪）
意圖供行使之用，而偽造、變造公債票、公司股票或其他有價證
券者，處3年以上10年以下有期徒刑，得併科3千元以下罰金。

司法院資訊處製作；財團法人民間司法改革基金會備份。
